臺灣桃園地方法院交通事件裁定　　　　 93年度交聲字第553號
原處分機關　交通部公路總局臺北區監理所
異　議　人　甲○○　男　54歲.
即受處分人
上列受處分人因違反道路交通管理處罰條例案件，對於交通部公
路總局臺北區監理所所為之處分（北監營字第裁40─E00000000
號）聲明異議，本院裁定如下：
    主  文
異議駁回。
    理  由
一、原處分意旨略以：異議人即受處分人甲○○於民國91年5 月
    9 日11時30分許，駕駛車牌號碼HA─053 號營業用曳引車行
    經新竹縣關西鎮○○道路桃竹18線大東坑段時，因未依規定
    路線行駛及載運砂石滲漏水，經執勤警員加以攔停，爰依道
    路交通管理處罰條例第30條第1 項第1 款、第2 款之規定裁
    處異議人罰鍰新台幣（下同）1 萬8 千元，並依同條例第63
    條第1 項第2 款規定記違規點數4 點之處分。
二、異議意旨略以：異議人甲○○並未於91年5 月9 日11時30分
    許，駕駛車牌號碼HA─053 號營業用曳引車行經新竹縣關西
    鎮○○道路桃竹18線大東坑段而遭警攔停、取締，舉發違反
    道路交通管理事件通知單上之「甲○○」簽名亦非異議人所
    簽寫，原處分機關僅憑舉發員警之片面指述，認異議人有未
    依規定路線行駛與載運砂石滲漏水之違規事實而裁罰，其認
    事用法殊有違誤，請求撤銷原處分云云。
三、按汽車裝載時，裝載整體物品有超重、超長、超寬、超高情
    形，而未隨車攜帶臨時通行證或未依規定路線、時間行駛，
    或所載貨物滲漏、飛散或氣味惡臭者。處汽車駕駛人新臺幣
    3 千元以上9 千元以下罰鍰，並責令改正或禁止通行，道路
    交通管理處罰條例第30條第1 項第1 款、第2 款分別定有明
    文；又有同條例第30條第1 項第1 款、第2 款情形之1 者，
    各記違規點數2 點，同條例第63條第1 項第2 款亦有明定。
四、經查，本件異議人甲○○雖辯稱：伊並未於91年5 月9 日11
    時30分許，駕駛車牌號碼HA─053 號營業用曳引車行經新竹
    縣關西鎮○○道路桃竹18線大東坑段而遭警攔停、取締，舉
    發違反道路交通管理事件通知單上之「甲○○」簽名亦非伊
    所簽寫云云，惟異議人自承：車牌號碼HA─053 號營業用曳
    引車是伊所有，只是靠行在東南亞交通企業有限公司（以下
    簡稱東南亞公司），從90年6 、7 月開始都是伊在使用，沒
    有其他人開過這輛車，91年5 月9 日那天也是伊自己在使用
    等語，經核與證人即東南亞公司經理陳主義證稱：車牌號碼
    HA─053 號營業用曳引車是甲○○所有，只是登記在東南亞
    公司名下，事實上有無其他人駕駛，只有甲○○知道等語互
    核相符，再佐以證人即掣單舉發本件交通違規事件之警員張
    光宇結證稱：因距離舉發時間太久，伊並無法確定91年5 月
    9 日違規的駕駛人是否就是異議人，當天該違規車輛因為行
    駛在禁止營業用曳引車行駛之路段，且載運之砂石會滲水，
    所以被伊攔下，舉發違反道路交通管理事件通知單上駕駛人
    之資料，是根據該名駕駛人提出之行照、駕照，再用電腦查
    詢資料無誤，才開單告發等語，是HA─053 號營業用曳引車
    既係異議人自行駕駛使用，並未出借予他人使用，而證人張
    光宇於91年5 月9 日攔下該車並掣單告發時，在該車係登記
    東南亞公司名義之情形下，係根據斯時駕駛該車之人所提出
    之行照、駕照，始得以知悉駕駛人之姓名、出生年月日、身
    分證號碼等資料，而前開舉發違反道路交通管理事件通知單
    上記載之駕駛人出生年月日、
    人之資料互核一致，且縱使異議人所稱：8 年前伊之車窗玻
    璃曾遭人打破，
    異議人既稱係自90年6 、7 月始開始使用前開車輛，則8 年
    前異議人之
    開營業用曳引車，竊取異議人證件之人自無一併偽造HA─05
    3 號車牌之可能。另經本院將新竹縣警察局竹縣警交字第E0
    0000000 號舉發違反道路交通管理事件通知單與異議人於本
    院94年1 月7 日開庭時所書寫筆跡及異議狀一併送請內政部
    警政署刑事警察局鑑定結果，該局雖無法就該舉發違反道路
    交通管理事件通知單「收受通知聯者簽章」欄上「甲○○」
    字樣與異議人當庭書寫字跡與異議狀字跡鑑定是否屬同1 人
    所寫，有該局94年4 月14日刑鑑字第094005 3373 號函1 紙
    在卷可佐，惟僅憑此並不足為異議人有利之認定，異議人前
    開所辯，尚屬無據，實不足採信。裁決機關援引前揭法條裁
    處異議人罰鍰1 萬8 千元，並記違規點數4 點，於法洵無不
    合。異議人執前詞否認有本件違規事實，指摘原處分不當，
    為無理由，應予駁回。
據上論斷，應依道路交通管理處罰條例第87條第2 項、道路交通
案件處理辦法第19條，裁定如主文。
中　　華　　民　　國　　94　　年　　4 　　月　　29　　日
                    交通法庭    法　官　   蔡和憲
以上正本證明與原本無異。
如不服本裁決書，應於送達後5日內，向本院提出抗告狀。
                                書記官     常毓生
中　　華　　民　　國　　94　　年　　4 　　月　　29　　日
